【裁判字號】    99,交訴,108
【裁判日期】    991129
【裁判案由】    公共危險
【裁判全文】
臺灣臺北地方法院刑事判決             99年度交訴字第108號
公  訴  人  臺灣臺北地方法院檢察署檢察官
被      告  林盈志
上列被告因公共危險案件，經檢察官提起公訴（99年度偵緝字第
1723號），嗣被告於準備程序中，就被訴事實為有罪之陳述，經
本院合議庭裁定由受命法官獨任行簡式審判程序，判決如下：
    主  文
林盈志駕駛動力交通工具肇事，致人傷而逃逸，累犯，處有期徒
刑柒月。
    事  實
一、林盈志前有違反麻醉藥品管理條例、肅清煙毒條例等前科，
    其中：(一)於民國92年間，因違反毒品危害防制條例案件，經
    臺灣板橋地方法院以93年度訴字第831 號刑事判決判處有期
    徒刑10月、4月，應執行有期徒刑1年確定。(二)於95年間，分
    別因妨害兵役案件，經臺灣板橋地方法院以95年度簡字第49
    83號刑事判決判處有期徒刑3 月確定；因偽造文書案件，經
    本院以95年度簡字第2785號刑事判決判處有期徒刑4 月確定
    ；因竊盜案件，經本院以95年度簡字第2270號刑事判決判處
    有期徒刑5月，後以95年度簡上字第216號刑事判決撤銷原判
    決，改判處有期徒刑10月確定；因違反毒品危害防制條例案
    件，經本院以95年度訴字第1234號刑事判決判處有期徒刑1
    年確定；前開4罪經減刑為有期徒刑1月又15日、2月、5月、
    6月，並經裁定應執行有期徒刑1年又15日確定，與(一)接續執
    行，於97年4 月22日縮短刑期假釋出監，至97年6月7日保護
    管束期滿，假釋未經撤銷，以已執行論。其於98年12月4 日
    晚間10時許，駕駛車牌號碼7262-DJ 號自用小貨車，沿臺北
    市大安區市○○道西向東方向至市○○道與與八德路口處，
    欲靠右停車接聽行動電話來電時，不慎擦撞同向後方、騎乘
    車牌號碼653-EFR號重型機車之許峰賓，致許峰賓人車倒地
    而受有右膝皮挫擦傷、左膝皮挫擦傷、左肘皮擦傷、右小腿
    後側皮膚挫傷之傷害（所涉過失傷害部分，業經許峰賓於偵
    查中撤回告訴而經檢察官為不起訴處分確定）；詎林盈志明
    知許峰賓已因前開車禍受有傷害，竟假意停車趁許峰賓未及
    注意之際，加速驅車離去而逃逸之，經許峰賓記下車號，始
    報警循線查獲上情。
二、案經臺北市政府警察局大安分局移送臺灣臺北地方法院檢察
    署檢察官偵查起訴。嗣林盈志於準備程序中，就被訴事實為
    有罪之陳述，經本院合議庭裁定由受命法官獨任行簡式審判
    程序。
    理  由
壹、程序方面：
    本件被告林盈志所犯係死刑、無期徒刑、最輕本刑為3 年以
    上有期徒刑以外之罪，其於本院審理時，就前揭被訴事實為
    有罪之陳述，經法官告知簡式審判程序之旨，並聽取其與公
    訴人之意見後，本院認無不得或不宜改依簡式審判程序進行
    之處，爰依刑事訴訟法第273條之1 第1項之規定，裁定本件
    行簡式審判程序，是本件之證據調查，依刑事訴訟法第273
    條之2規定，不受同法第159條第1項、第161條之2、第161條
    之3、第163條之1及第164條至第170 條規定之限制，先予敘
    明。
貳、實體方面：
一、訊據被告林盈志對於上揭犯罪事實均坦承不諱（詳本院卷第
    38頁反面），核與證人即被害人許峰賓於警詢時之指述，及
    檢察官偵查中之證述相符（見臺灣臺北地方法院檢察署99年
    度偵字第1110號卷《下稱偵查卷》第5頁至第6頁、第37頁至
    第38頁），且有祐民醫院診斷證明、道路交通事故現場圖、
    道路交通事故補充資料表、交通事故談話紀錄表、道路交通
    事故調查報告表、道路交通事故當事人豋記聯單、疑似道路
    交通事故肇事逃逸追查表、照片附卷可稽（參偵查卷第9 頁
    至第19頁），是被告上開任意性自白，核與事實相符，應堪
    採信。本案事證明確，被告犯行堪以認定，應予依法論科。
二、核被告所為，係犯刑法第185條之4之肇事逃逸罪。又被告有
    如事實欄所述之科刑、執行紀錄，有臺灣高等法院被告前案
    紀錄表附卷可憑（見本院卷第5頁至第28頁、第45頁至第69
    頁），其於受有期徒刑執行完畢後，5 年內故意再犯本件有
    期徒刑以上之罪，為累犯，應依刑法第47條第1 項規定加重
    其刑。爰審酌被告疏於注意行車安全，過失致被害人受傷後
    ，竟為逃避相關責任而駕車逃逸，未施以必要救護，違背駕
    車肇事後應對於被害人即時救護之法義務及道德感情，本應
    予以嚴懲，惟念被告犯後坦承犯行、非無悔意，其態度尚稱
    良好，且就過失傷害部分亦能與被害人達成和解，暨被告犯
    罪動機、素行、智識程度、生活狀況等一切情狀，量處如主
    文所示之刑，以示懲儆。
據上論斷，應依刑事訴訟法第284條之1、第273條之1第1項、第2
99條第1項前段，刑法第185條之4、第47條第1項，判決如主文。
本案經檢察官柯木聯到庭執行職務。
中    華    民    國    99    年    11    月    29    日
                        刑事第十庭法  官  周玉琦
以上正本證明與原本無異。
如不服本判決應於收受送達後10日內向本院提出上訴書狀，並應
敘述具體理由；其未敘述上訴理由者，應於上訴期間屆滿後20日
內向本院補提理由書（均須按他造當事人之人數附繕本）「切勿
逕送上級法院」。
中    華    民    國    99    年    11    月    29    日
                                  書記官  謝貽婷
附錄本案論罪科刑法條：
中華民國刑法第185條之4
（肇事遺棄罪）
駕駛動力交通工具肇事，致人死傷而逃逸者，處 6 月以上 5 年
以下有期徒刑。

司法院資訊處製作；財團法人民間司法改革基金會備份。
